Deybic Johan Rojas Sanabria

Tecnólogo en Análisis y Desarrollo de Sistemas de Información

Portafolio: deybic-portfolio.herokuapp.com

Email: deybic9715@gmail.com **Dirección:** Calle 60 1w - 49 Segundo piso, Barrio Mutis

Teléfono: (+57) 318 746 8618 **Fecha de nacimiento:** 14-08-1997

Nacionalidad: Colombiano Enlace: www.linkedin.com/in/deybicrojas



OBJETIVO PROFESIONAL

Como tecnólogo en sistemas, mi formación laboral se ha enfocado en prestación de servicios en diferentes áreas.

En el desarrollo académico de mi carrera tecnológica participé en un semillero de investigación donde desarrollé habilidades como hablar en público y trabajo en equipo aparte de reforzar mis conocimientos en desarrollo de aplicaciones web.

Tengo más de 3 años de experiencia certificada como desarrollador web, y mi objetivo es seguir ampliando mi experiencia, al igual que mis conocimientos en el campo de desarrollo de aplicaciones web y móvil.

EXPERIENCIA

Cúcuta, Colombia Febrero 2015 - Julio 2015

Bucaramanga, Colombia Julio 2017 - Enero 2018

Bucaramanga, Colombia Febrero 2018 - Diciembre 2019

Bucaramanga, Colombia Septiembre 2021 – Actual

Auxiliar de sistemas

FUNDAINALACO

Mantenimiento de equipos, instalación de software.

Practicante Área Administrativa INSURCOL LTDA

Soporte al sistema INNOVA y página web de INSURCOL LTDA y apoyo administrativo al área de Calidad.

Auxiliar de Oficina Área de Sistemas INSURCOL LTDA

Soporte al sistema INNOVA y página web de INSURCOL LTDA y apoyo administrativo al área de Calidad.

Desarrollador Junior

World POS Solutions

- * Analizar y desarrollar soluciones web funcionales de alta calidad.
- * Realizar mantenimiento y corrección de bugs
- * Implementar código reutilizable y librerías.

EDUCACIÓN

Bucaramanga, Colombia 2015 - Octubre 2015

Bucaramanga, Colombia *Marzo 2016 - Marzo 2018*

Técnico en Sistemas

SENA - CSET

Tecnólogo en Análisis y Desarrollo Sistemas de Información

SENA - CSET

HABILIDADES

- Iniciativa
- Trabajo en equipo e Individual
- Liderazgo
- Creatividad
- Puntual
- Responsable
- Servicio al Cliente
- Hábil
- Honesto
- Formal
- Trabajo bajo presión

IDIOMAS

Español

Nativo

LICENCIA

A2 B1

C1

VEHÍCULO

Moto Propia

REFERENCIAS

Jeffry Humberto González Cárdenas, Software Developer, Imagemaker Colombia, jeffrygonzalezc@hotmail.com, 3107794414

Carlos Fernando Riaño Calderón, Software Developer, Mercado Libre, fercho8260@gmail.com, 317 261 9055

HABILIDADES TÉCNICAS

- **PHP**
- CSS3
- **BOOTSTRAP**
- **JAVASCRIPT**
- **JQUERY**

- LARAVEL
- PHP
- **SQL**
- POSTGRESQL
- MYSQL

- **SQL SERVER**
- GIT
- **GITHUB**